---
title: "Tugas Individu Analisis Regresi"
author: "Rakesha Putra Antique Yusuf"
date: "2024-03-05"
output: distill::distill_article
---

```{r}
library(readxl)
library(tidyverse)
library(ggridges)
library(GGally)
library(plotly)
library(dplyr)
library(lmtest)
```

# Data
```{r}
data <- read_xlsx("C:/Users/RAKESHA/Downloads/Anreg Individu.xlsx")
```
## Eksplorasi Data
```{r}
plot(x = data$X, y = data$Y)
```
Dari scatter plot di atas menunjukan jika Y dan X tidak berhubungan liner 

## Uji Normalitas
```{r}
qqnorm(data$Y)
qqline(data$Y, col = "red")
```
Data yang diketahui tidak menyebar normal

## Declare Model Regresi
```{r}
model_lm <- lm(formula = Y ~ X, data = data)
summary(model_lm)
model_lm
```

## Uji Autokorelasi
```{r}
acf(model_lm$residuals)
dwtest(model_lm)
```
Pada gambar ACF, nilai autokorelasi pada lag 1 adalah 0.5 dan nilai autokorelasi pada lag 2 adalah 0.4. Kedua nilai ini berada di luar batas kepercayaan 95%, yang menunjukkan bahwa autokorelasi pada lag 1 dan 2 signifikan.

Gambar tersebut menunjukkan adanya asumsi Gauss-Markov yang tidak terpenuhi, yaitu asumsi non-autokorelasi.

## Uji Homoskedastisitas
```{r}
plot(model_lm, which = 1)
```
Berdasarkan gambar di atas, terlihat bahwa varians residual konstan. Varian residual cenderung meningkat seiring dengan nilai prediksi. Hal ini menunjukkan bahwa homoskedastisitas terjadi.

## Transformasi 

### WLS
Mencari nilai bobot:
```{r}
resid_abs <- abs(model_lm$residuals)
fitted_val <- model_lm$fitted.values
fit <- lm(resid_abs ~ fitted_val, data)
data.weights <- 1 / fit$fitted.values^2
data.weights
plot(data.weights)
```

Hasil model regresi yang terboboti:
```{r}
model_weighted <- lm(Y~X, data = data, weights = data.weights)
plot(model_weighted)
summary(model_weighted)
```
Dari hasil transformasi WLS di atas dapat disimpulkan WLS belum efektif dalam mentransformasi model regresi dapat dibuktikan dari hasil ekplorasi di atas masih belum memenuhi asumsi Gauss-Markov

### Transformasi Akar pada x, y, atau X dan y
```{r}
newdata <- data %>%
  mutate(y = sqrt(Y)) %>%
  mutate(x = sqrt(X))
model_sqrt <- lm(y ~ x, data = newdata)
plot(x = newdata$x, y = newdata$y)
plot(model_sqrt)

model_sqrtx <- lm(y ~ X, data = newdata)
plot(x = newdata$X, y = newdata$y)
plot(model_sqrtx)

model_sqrty <- lm(Y ~ x, data = newdata)
plot(x = newdata$x, y = newdata$Y)
plot(model_sqrty)

summary(model_sqrt)
summary(model_sqrtx)
summary(model_sqrty)
```
Dari hasil transformasi di atas dapat diambil kesimpulan jika transformasi akar membuat persamaan regresi menjadi lebih efektif akan tetapi dari hasil perbandingan x yang diakar, y yang diakar, atau keduanya yang diakar, model regresi yang x dan y-nya diakarkan lebih baik dibanding 2 lainnya. Hal tersebut terbukti dari R-Square dan Adjusted R-squared yang paling tinggi dengan nilai 0.9772 dan 0.9755.
